【裁判字號】    97,抗,354
【裁判日期】    971015
【裁判案由】    聲請減刑
【裁判全文】
臺灣高等法院臺南分院刑事裁定  九十七年度抗字第三五四號
抗告人  臺灣臺南地方法院檢察署檢察官
受刑人  甲○○
                （現於臺灣臺南分監執行）
上列抗告人因受刑人甲○○聲請減刑案件，不服臺灣臺南地方法
院中華民國九十七年八月十四日所為裁定（九十七年度聲減字第
三六０號），提起抗告，本院裁定如下：
    主    文
原裁定撤銷，應由臺灣臺南地方法院更為裁定。
    理    由
一、抗告意旨略以：本件受刑人甲○○前經通緝後，並未於九十
    六年十二月三十一日以前自動歸案，本不得依中華民國九十
    六年罪犯減刑條例第五條有關減刑之規定予以減刑，原裁定
    疏未注意及此而裁定准予減刑，顯有違法。為此，提起抗告
    云云。
二、原裁定略以：受刑人即聲請人甲○○犯連續施用第一級毒品
    罪，經原審九十五年訴字第四三五號判決有期徒刑十月確定
    ，甲○○聲請就該罪予以減刑，經核並無不合，乃依中華民
    國九十六年罪犯減刑條例第二條第一項第三款、第八條第一
    項、第九條，裁定減其宣告刑二分之一為有期徒刑五月，如
    易科罰金，以銀元三百元即新台幣九百元折算一日。
三、按中華民國九十六年罪犯減刑條例第五條規定：「本條例施
    行前，經通緝而未於中華民國九十六年十二月三十一日以前
    自動歸案接受偵查、審判或執行者，不得依本條例減刑」，
    其立法理由：「按通緝犯乃惡意逃避法律制裁，本無接受裁
    判及悔改之意，如嗣後經逮捕到案仍施予減刑，不啻有鼓勵
    民眾藐視法律之誤識，且對本條例施行前，因不知政府即將
    辦理減刑而自動到案服刑完畢之受刑人，因無法享受減刑寬
    典，尤難謂平，為維護法律尊嚴及消弭上述不公平現象，爰
    定明依本條例應減刑之通緝犯須於一定期限內自動歸案接受
    偵查、審判或執行，始能獲邀減刑寬典」等語，是於九十六
    年七月十六日該條例施行前經通緝，而未於九十六年十二月
    三十一日以前自動歸案接受執行者，即不得依該條例減刑。
四、查本件受刑人甲○○所犯連續施用第一級毒品罪，經原審九
    十五年度訴字第四三五號判處有期徒刑十月確定。因受刑人
    未遵傳到案執行，經臺灣臺南地方法院檢察署於九十六年三
    月二十一日發布通緝，並於九十七年二月二十五日送監執行
    ，此有臺灣高等法院被告前案紀錄表在卷可憑，是受刑人既
    係在中華民國九十六年罪犯減刑條例施行（九十七年七月十
    六日）前經通緝，嗣於九十七年二月二十五日送監執行，則
    受刑人甲○○究竟係自動到案接受執行？或是緝獲歸案執行
    ？涉及受刑人甲○○有無上開減刑條例第五條「自動歸案接
    受偵查、審判或執行者」之要件，而得否應予減刑，容有究
    明之餘地。另受刑人甲○○經通緝後，迄於九十七年二月二
    十五日始送監執行，則其歸案執行時間，是否符合上開減刑
    條例第五條「經通緝而未於中華民國九十六年十二月三十一
    日以前自動歸案接受偵查、審判或執行者，不得依本條例減
    刑」之規定，亦有審酌必要。本件有上開應查明事項，原審
    未予細求，即遽予減刑，顯有不當，抗告意旨指摘原裁定不
    當，為有理由，應由本院將原裁定撤銷，發回原法院另為妥
    適之裁定。
五、據上論斷，應依刑事訴訟法第四百十三條，裁定如主文。
中    華    民    國    97    年    10    月    15    日
                      刑事第一庭審判長法官  黃  崑  宗
                                      法官  王  明  宏
                                      法官  蔡  長  林
以上正本證明與原本無異。
不得再抗告。
                                    書記官  李  培  薇
中    華    民    國    97    年    10    月    15    日


司法院資訊處製作；財團法人民間司法改革基金會備份。
